Images du répertoire du notaire Jean Michelin pour l'étude XVII
Archives nationales de France
Images du répertoire du notaire Jean Michelin pour l'étude XVII
25 janvier 1730 - 12 février 1751
MC/RE/XVII/1
Etude XVII; Michelin, Jean
Un regisre
Archives nationales de France
Minutes et répertoires: la loi 2008-696 du 15 juillet 2008 relative aux archives a fixé à 75 ans à compter de la date de l'acte, ou à 25 ans à compter de la date du décès de l'intéressé si ce délai est plus bref, le délai de communication des minutes et répertoires des notaires; ce délai est porté à 100 ans à compter de la date de l'acte si le document se rapporte à un mineur (code du Patrimoine, articles L213-2, 4e d et 5e).
Autres documents de l'étude (dossiers de clients, comptabilité...): s'agissant d'archives privées, ces documents sont communicables selon les modalités fixées par le déposant ou le donateur.
Certains documents ne sont pas accessibles sous leur forme originale en raison de leur mauvais état de conservation.
Registre entré aux Archives nationales en 1940.
Le répertoire comporte 425 feuillets et fait partie d'un registre de 431 feuillets de papier manuscrits, hauteur 44 cm x largeur 28 cm, folioté par le notaire. Le registre est en mauvais état, la reliure nécessiterait une restauration.
Registre folioté en 2004 (foliotation non visible à l'écran)
Images des répertoires de l’étude XVII
Archives de l'étude XVII
répertoire d'officier public ministériel
- Répertoire chronologique pour la période du 25 janvier 1730 au 12 février 1751, 25 janvier 1730 - 12 février 1751; MC/RE/XVII/1
  Le répertoire contient les informations suivantes: 1. nature de l'acte; 2. nom, prénom des parties.
  répertoire
  - Liste chronologique des actes pour la période du 25 janvier au 31 décembre 1730, 25 janvier - 31 décembre 1730; 6 r°-16 r°; 11 feuillets
  - Liste chronologique des actes pour la période de janvier à décembre 1731, janvier - décembre 1731; 16 r°-29 r°; 14 feuillets
  - Liste chronologique des actes pour la période de janvier à décembre 1732, janvier - décembre 1732; 29 r°-47 v°; 19 feuillets
  - Liste chronologique des actes pour la période de janvier à décembre 1733, janvier - décembre 1733; 47 v°-70 r°; 24 feuillets
  - Liste chronologique des actes pour la période de janvier à décembre 1734, janvier - décembre 1734; 70 r°-92 v°; 23 feuillets
  - Liste chronologique des actes pour la période de janvier à décembre 1735, janvier - décembre 1735; 92 v°-112 r°; 21 feuillets
  - Liste chronologique des actes pour la période de janvier à décembre 1736, janvier - décembre 1736; 112 v°-133 v°; 22 feuillets
  - Liste chronologique des actes pour la période de janvier à décembre 1737, janvier - décembre 1737; 134 r°-158 r°; 25 feuillets
  - Liste chronologique des actes pour la période de janvier à décembre 1738, janvier - décembre 1738; 158 v°-185 v°; 24 feuillets
  - Liste chronologique des actes pour la période de janvier à décembre 1739, janvier - décembre 1739; 186 r°-211 r°; 26 feuillets
  - Liste chronologique des actes pour la période de janvier à décembre 1740, janvier - décembre 1740; 211 r°-232 r°; 22 feuillets
  - Liste chronologique des actes pour la période de janvier à décembre 1741, janvier - décembre 1741; 232 v°-254 r°; 23 feuillets
  - Liste chronologique des actes pour la période de janvier à décembre 1742, janvier - décembre 1742; 254 v°-276 v°; 23 feuillets
  - Liste chronologique des actes pour la période de janvier à décembre 1743, janvier - décembre 1743; 276 v°-297 r°; 22 feuillets
  - Liste chronologique des actes pour la période de janvier à décembre 1744, janvier - décembre 1744; 297 r°-317 r°; 21 feuillets
  - Liste chronologique des actes pour la période de janvier à décembre 1745, janvier - décembre 1745; 317 v°-340 v°; 24 feuillets
  - Liste chronologique des actes pour la période de janvier à décembre 1746, janvier - décembre 1746; 341 r°-361 r°; 24 feuillets
  - Liste chronologique des actes pour la période de janvier à décembre 1747, janvier - décembre 1747; 361 r°-380 r°; 20 feuillets
  - Liste chronologique des actes pour la période de janvier à décembre 1748, janvier - décembre 1748; 380 r°-397 r°; 18 feuillets
  - Liste chronologique des actes pour la période de janvier à décembre 1749, janvier - décembre 1749; 397 r°-414 r°; 18 feuillets
  - Liste chronologique des actes pour la période de janvier à décembre 1750, janvier - décembre 1750; 414 r°-428 v°; 15 feuillets
  - Liste chronologique des actes pour la période du 1er janvier au 12 février 1751, 1er janvier - 12 février 1751; 429 r°-431 r°; 3 feuillets